臺灣高等法院刑事判決　　　　　　　　　　　　　九十一年度上易字第三三二號
　　上　訴　人
　　即　被　告　丙○○　男四十.
右上訴人因竊盜案件，不服臺灣臺北地方法院九十一年度易字第八一一號，中華民國
九十一年十一月六日第一審判決（起訴案號：臺灣臺北地方法院檢察署九十年度偵字
第一七五八一號），提起上訴，本院判決如左：
    主  文
上訴駁回。
    事實及理由
一、本案經本院審理結果，認第一審判決以上訴人即被告就如原審附表編號一、三至
    七所為，係犯刑法第三百二十條第一項之普通竊盜罪，被告如原審附表二所為，
    係犯刑法第三百二十一條第一項第一款之加重竊盜罪。並以被告先後多次竊盜犯
    行，時間緊接，方法相同，顯係基於概括犯意為之，雖有普通竊盜及夜間竊盜之
    分，仍成立連續犯，應依刑法第五十六條之規定論以較重之加重竊盜罪一罪，並
    加重其刑。被告為累犯再遞加重其刑。並審酌被告犯罪所得財物雖非甚鉅，惟有
    多次竊盜前科，有前科簡覆表可佐，犯罪後猶以反覆之詞圖卸罪責，顯無悔意等
    一切情狀，量處有期徒刑一年。認事用法及量刑均無不當，應予維持，並引用第
    一審判決書記載之事實、證據及理由（如附件原審判決書）。
二、被告上訴意旨稱：伊並不是現行犯，是被刑求後供出犯案，原審法院判太重。被
    害人並沒有看到伊偷的情形，如何證明就是伊偷的。另辯稱：原審判決書其中編
    號二部分是伊在國父紀念館附近撿到的。編號三部分的ＰＤＡ是伊拿東西去修理
    時換來的。編號四部分的電子辭典伊有做。編號五的女用手錶是伊在公園邊撿到
    的等語。
三、經查：被告在原審否認有原審附表編號二、三、四、六、七之犯行，而在本院審
    理中則否認附表編號二、三、五部分之犯行。惟查被告扣案贓證物係自被告身上
    搜出，在本院九十一年十二月廿六日訊問時亦曾坦承有原審附表編號五之犯行。
    再被告於警訊時關於附表編號二、三、四、七所示犯行，曾有自白，證人即查獲
    本案員警陳俊學於原審法院審理時結證稱：是發現被告身上帶有很多東西，就問
    他東西哪來的，被告所述如筆錄所載，應非出於警察刑求所致。況被告於九十年
    八月二十日檢察官偵訊時亦坦承有前開犯行，並陳稱：這些案件都是我自己在派
    出所自己說的，證明我以後不會再偷了等語。且員警陳俊學證稱：是帶被告到現
    場一一指證，才查知被害人是誰。是若上開公車卡、捷運卡、ＰＤＡ、電子辭典
    等確係被告拾得，其如何知悉應帶領員警至何處查知被害人？又附表編號六所示
    之犯行，迭據被告於偵訊及原審法院九十一年九月二十七日訊問時自白不諱，並
    經證人張陳金女警訊中證述其確有於附表編號六所示之時、地失竊護照、簽證、
    臺胞證等物。被告於原審、本院審理時供詞反覆，其入看守所固『自述』受到刑
    求受有內傷（見本院卷看守所來函），但既無客觀之驗傷單，所謂刑求之辯詞，
    顯僅圖卸罪責之辯詞，均不足採。本件事證明確，被告犯行洵堪認定。
四、本案事證已明，被告執前詞否認部分犯罪，並稱原審量刑過重，而指摘原判決不
    當，為無理由，應予駁回。
據上論斷，應依刑事訴訟法第三百七十三條、第三百六十八條，判決如主文。
本案經檢察官彭坤業到庭執行職務。
中      華      民      國    九十二    年      一      月    二十九    日
                                臺灣高等法院刑事第廿四庭
                                    審判長法  官  陳  貽  男
                                          法  官  陳  憲  裕
                                          法  官  王  炳  梁
右正本證明與原本無異。
不得上訴。
                                      書記官  潘  大  鵬
中      華      民      國      九十二  年     一       月     三十     日
附錄本案論罪科刑法條全文：
中華民國刑法第三百二十條：
意圖為自己或第三人不法之所有，而竊取他人之動產者，為竊盜罪，處五
年以下有期徒刑、拘役或五百元以下罰金。
意圖為自己或第三人不法之利益，而竊佔他人之不動產者，依前項之規定
處斷。
前二項之未遂犯罰之。
中華民國刑法第三百二十一條：
犯竊盜罪而有左列情形之一者，處六月以上、五年以下有期徒刑：
一  於夜間侵入住宅或有人居住之建築物、船艦或隱匿其內而犯之者。
二  毀越門扇、牆垣或其他安全設備而犯之者。
三  攜帶兇器而犯之者。
四  結夥三人以上而犯之者。
五  乘火災、水災或其他災害之際而犯之者。
六  在車站或埠頭而犯之者。
前項之未遂犯罰之。
附件：
臺灣臺北地方法院刑事判決                          九十一年度易字第八一一號
    公  訴  人  臺灣臺北地方法院檢察署檢察官
    被      告  丙○○  男  四十五歲（民國○○○年○月○日生）
                        住台北縣中和市○○里○○路一二六號
                        送嘉義縣中埔鄉○○路二三六號
                        身分證統一編號：Ｑ一二二一一八號
右列被告因竊盜案件，經檢察官提起公訴（九十年度偵字第一七五八一號），本院判
決如左：
    主  文
丙○○連續於夜間侵入有人居住之建築物竊盜，累犯，處有期徒刑壹年。
    事  實
一、丙○○曾因竊盜罪，經臺灣高雄地方法院判處罰金銀元二千元，於民國八十一年
    五月十八日執行完畢，又因竊盜罪，經臺灣臺北地方法院判處有期徒刑三月確定
    ，於八十五年七月十二日執行完畢，復因竊盜罪，經臺灣臺北地方法院判處有期
    徒刑一年二月確定，於九十一年十月十九日執行完畢（以上不構成累犯），再因
    竊盜罪，經臺灣臺北地方法院判處有期徒刑一年確定，於民國八十八年十月六日
    執行完畢（此部分構成累犯），詎猶不知悔改，基於意圖為自己不法所有之概括
    犯意，於附表所示之時、地，以附表所示之方法，連續竊取附表所示被害人所有
    之現金及物品。嗣於九十年八月二十日深夜二時許，在臺北市○○區○○路三段
    二十五號前，為警查獲，並於其身上扣得竊取之公車卡、捷運卡、手錶、懷錶、
    電子辭典、ＰＤＡ等物。
二、案經臺北市政府警察局松山分局報告臺灣臺北地方法院檢察署檢察官偵查起訴。
    理  由
一、被告丙○○有為附表編號一、五所示之竊盜犯行，業據被告坦承不諱，並經被害
    人瞿實清、詹木麵指訴綦詳及證人乙○○於警訊中證述屬實，復有臺北市金銀珠
    寶商業同業公會印製之證明書、贓物照片、贓物認領保管收據在卷可佐，事證明
    確。另訊據被告丙○○雖矢口否認有為附表編號二、三、四、六、七所示之竊盜
    犯行，辯稱：公車卡、捷運卡、懷錶、電子辭典、ＰＤＡ等都是撿來的，不是偷
    來的，警察有對我刑求云云。惟查，被告於本院審理中自承：我被查獲後，證人
    將我帶回派出所，有另二位警員在我身上搜到公車卡、捷運卡、ＰＤＡ、手錶、
    懷錶、電子辭典等物，問我從那裡拿的，並問還有沒有，叫我交出來，且將我帶
    到偵訊室，以手拷將我反拷，用腳踢我，我為了要保護身體，就再說幾件案件給
    他們，並帶他們去找護照、簽證、台胞證，我被刑求後所供出之案件是與護照、
    簽證、臺胞證有關，與前面電子辭典等物無關等語，是縱認被告之刑求抗辯屬實
    ，被告警訊時關於附表編號二、三、四、七所示竊盜犯罪之自白，亦非出於警察
    刑求所致；況被告嗣於九十年八月二十日檢察官偵訊時亦坦承有前開犯行，並陳
    稱：這些案件都是我自己在派出所自己說的，證明我以後不會再偷了等語；又證
    人即查獲本案員警陳俊學於本院審理時結證稱：是發現被告身上帶有很多東西，
    就問他東西哪來的，被告所述如筆錄所載，被害人是帶被告到現場一一指證，才
    查知被害人是誰等語，是若上開公車卡、捷運卡、ＰＤＡ、電子辭典等確係被告
    拾得，其如何知悉應帶領員警至何處查知被害人？又附表編號六所示之犯行，迭
    據被告於偵訊及本院九十一年九月二十七日訊問時自白不諱，並經證人張陳金女
    警訊中證述其確有於附表編號六所示之時、地失竊護照、簽證、臺胞證等物，事
    證亦明，被告於本院審理時始翻異其詞，顯僅圖卸罪責，要不足採。綜上所述，
    被告所辯均不可取，本件事證明確，被告犯行洵堪認定。另被告固聲請訊問證人
    即附表所示之被害人證明其等是否有親眼看見被告竊盜，及證人乙○○、上開對
    伊刑求之二名員警，然因附表所示之被害人於警訊中已證稱確未目擊被竊盜之經
    過，而被告並無陳報上開員警之姓名以供本院傳訊，況依前述，被告確有為附表
    所示之竊盜行為已堪認定，上開證人均核無傳訊之必要，併此敘明。
二、核被告如附表編號一、三至七所為，係犯刑法第三百二十條第一項之普通竊盜罪
    ，被告如附表二所為，係犯刑法第三百二十一條第一項第一款之加重竊盜罪。被
    告先後多次竊盜犯行，時間緊接，方法相同，顯係基於概括犯意為之，雖有普通
    竊盜及夜間竊盜之分，仍成立連續犯，應依刑法第五十六條之規定論以較重之加
    重竊盜罪一罪，並加重其刑。又被告曾因犯竊盜罪，經臺灣臺北地方法院判處有
    期徒刑一年確定，於八十八年十月六日執行完畢，有臺灣高等法院檢察署刑案紀
    錄簡覆表在卷可稽，其受有期徒刑之執行完畢後，五年以內再犯本件有期徒刑以
    上之罪，為累犯，應依刑法第四十七條之規定遞加重其刑。爰審酌被告犯罪所得
    財物雖非甚鉅，惟有多次竊盜前科，有上開簡覆表可佐，犯罪後猶以反覆之詞圖
    卸罪責，顯無悔意等一切情狀，量處如主文所示之刑，以示懲儆。
據上論斷，應依刑事訴訟法第二百九十九條第一項前段，刑法第五十六條、第三百二
十一條第一項第一款、第四十七條，判決如主文。
中      華      民  國      九十一      年      十一    月    六    日
                                      臺灣臺北地方法院刑事第四庭
                                          法  官  歐陽漢菁
右正本證明與原本無異。
如不服本判決，應於判決送達後十日內，向本院提出上訴狀。
                                          書記官  沈 芳 君
中      華      民      國      九十一      年      十一    月    八    日
附錄本案所犯法條：
中華民國刑法第三百二十條
(普通竊盜罪、竊佔罪)
意圖為自己或第三人不法之所有，而竊取他人之動產者，為竊盜罪，處五
年以下有期徒刑、拘役或五百元以下罰金。
意圖為自己或第三人不法之利益，而竊佔他人之不動產者，依前項之規定
處斷。
前二項之未遂犯罰之。
中華民國刑法第三百二十一條
犯竊盜罪而有左列情形之一者，處六月以上、五年以下有期徒刑：
一  於夜間侵入住宅或有人居住之建築物、船艦或隱匿其內而犯之者。
二  毀越門扇、牆垣或其他安全設備而犯之者。
三  攜帶兇器而犯之者。
四  結夥三人以上而犯之者。
五  乘火災、水災或其他災害之際而犯之者。
六  在車站或埠頭而犯之者。
前項之未遂犯罰之。
附表：
┌──┬─────────┬────────────┬────┬────┐
│編號│時              間│    行為方式及地點      │被害人  │物品、現│
│    │                  │                        │        │金（新台│
│    │                  │                        │        │幣）    │
├──┼─────────┼────────────┼────┼────┤
│一  │九十年七月中旬某日│進入臺北市○○○路○段二│瞿實清  │兒手鍊一│
│    │中午十二時許      │十三號二樓善導寺辦公室竊│        │條（重約│
│    │                  │取財物                  │        │一‧０二│
│    │                  │                        │        │分）、現│
│    │                  │                        │        │金約三千│
│    │                  │                        │        │元      │
├──┼─────────┼────────────┼────┼────┤
│二  │九十年八月十日凌晨│夜間侵入臺北市○○街一五│蘇權雄  │皮夾一個│
│    │二時許夜間        │三之二號（快可立飲料店）│        │，內有身│
│    │                  │有人居住之建築物竊取財物│        │分證一張│
│    │                  │                        │        │、亞太銀│
│    │                  │                        │        │行金融卡│
│    │                  │                        │        │二張、公│
│    │                  │                        │        │車儲值卡│
│    │                  │                        │        │二張、捷│
│    │                  │                        │        │運儲值卡│
│    │                  │                        │        │二張、現│
│    │                  │                        │        │金一百五│
│    │                  │                        │        │十元    │
├──┼─────────┼────────────┼────┼────┤
│三  │九十年八月十三日凌│進入臺北市○○街一五三號│魏熙武  │個人數位│
│    │晨零時許          │警衛室竊取抽屜內之財物  │        │助理機（│
│    │                  │                        │        │ＰＤＡ）│
│    │                  │                        │        │一台，價│
│    │                  │                        │        │值三千九│
│    │                  │                        │        │百九十九│
│    │                  │                        │        │元      │
├──┼─────────┼────────────┼────┼────┤
│四  │九十年八月十三日十│進入臺北市○○區○○街八│洪皖真  │無敵ＣＤ│
│    │五時許            │十一號（無敵科技股份有限│        │─６７電│
│    │                  │公司客服中心）竊取財物  │        │子辭典（│
│    │                  │                        │        │機號一八│
│    │                  │                        │        │五０九０│
│    │                  │                        │        │０六三八│
│    │                  │                        │        │六）價值│
│    │                  │        │        │五千九百│
│    │                  │                        │        │元      │
├──┼─────────┼────────────┼────┼────┤
│五  │九十年八月間某日清│進入臺北市○○街三十五巷│詹木麵  │女用手錶│
│    │晨                │四號之一檳榔攤內竊取抽屜│        │一只    │
│    │                  │內財物                  │        │        │
├──┼─────────┼────────────┼────┼────┤
│六  │九十年八月十八日清│進入臺北市○○○路○段一│張陳金女│化妝包一│
│    │晨                │０一巷三十九號一樓（雋品│        │個，內有│
│    │                  │服飾店）竊取財物        │        │中華民國│
│    │                  │                        │        │護照、香│
│    │                  │                        │        │港簽證、│
│    │                  │                        │        │臺胞證各│
│    │                  │                        │        │一本、化│
│  │                  │                        │        │妝品    │
├──┼─────────┼────────────┼────┼────┤
│七  │九十年八月十九日清│進入臺北市○○路○段五十│甲○○  │懷錶一只│
│    │晨                │二巷三號一樓管理員守望亭│        │、現金約│
│    │                  │內之抽屜竊取財物        │        │三十元  │
└──┴─────────┴────────────┴────┴────┘
